Minutes et répertoires du notaire René François DESHAYES, 7 janvier 1813 - 16 novembre 1846 (étude XXXVI)
Archives nationales
- Minutes de René François DESHAYES, 8 janvier 1813 - 13 novembre 1846; MC/ET/XXXVI/672 - MC/ET/XXXVI/792
  - Minutes. 1845, janvier - 1845, mars, janvier 1845 - mars 1845; MC/ET/XXXVI/785
  - Minutes. 1845, avril - 1845, juin, avril 1845 - juin 1845; MC/ET/XXXVI/786
  - Minutes. 1845, juillet - 1845, août, juillet 1845 - août 1845; MC/ET/XXXVI/787
  - Minutes. 1845, septembre - 1845, octobre, septembre 1845 - octobre 1845; MC/ET/XXXVI/788
  - Minutes. 1845, novembre - 1845, décembre, novembre 1845 - décembre 1845; MC/ET/XXXVI/789
  - Minutes. 1846, janvier - 1846, mars, janvier 1846 - mars 1846; MC/ET/XXXVI/790
  - Minutes. 1846, avril - 1846, juillet, avril 1846 - juillet 1846; MC/ET/XXXVI/791
  - Minutes. 1846, août - 1846, 13 novembre, août 1846 - 13 novembre 1846; MC/ET/XXXVI/792
- Répertoire(s) de René François DESHAYES, 7 janvier 1813 - 2 février 1852; MC/RE/XXXVI/10 - MC/RE/XXXVI/13
  - Répertoire. 1813, 7 janvier - 1821, 8 juillet, 7 janvier 1813 - 8 juillet 1821; MC/RE/XXXVI/10
    Informations concernant le classement et la cotation:
    Le niveau inférieur de description, quand il existe, correspond aux mentions d'actes contenues dans le répertoire. Parmi celles-ci, certaines peuvent y être décrites, de manière plus ou moins détaillée. Pour consulter l'acte proprement dit, il convient de rechercher la cote au niveau des articles (registre ou liasse) des minutes du notaire (cote de type 'MC/ET').
    - Inventaire après décès: Roche, Marie-Denise. Lecocq, Jean-Baptiste (épouse). Poulies Saint Honoré (rue des)., 13 février 1813
      MC/RE/XXXVI/10
      Attention: la cote de répertoire (de type 'MC/RE') ne permet pas de consulter la minute de l'acte. ll convient de rechercher la cote de la minute (de type 'MC/ET') au niveau des articles (registre ou liasse) de minutes du notaire.
      L'accès aux images numérisées des pages du répertoire se fait au niveau de description supérieur (' Répertoire du notaire '), rubrique ' Consulter les archives numérisées associées'.
      inventaire après décès; Poulies (rue des); Roche, Marie-Denise; Lecocq, Jean-Baptiste
    - Inventaire après décès: Vollée, Martin. avoué (ancien). Maire (rue au), n° 25., 15 mars 1813
      inventaire après décès; Maire (rue au); Vollée, Martin; avoué
    - Inventaire après décès: Fillot, Jeanne-Emilie. Lerouge, Louis-Marie (épouse). Caire (rue du), n° 14., 25 mars 1813
      inventaire après décès; Caire (rue du); Fillot, Jeanne-Emilie; Lerouge, Louis-Marie
    - Inventaire après décès: Boucher, Marie-Madeleine. Marinier, Jacques (épouse). raffineur de sucre. Poutour-Saint-Gervais (rue du), n° 8., 8 avril 1813
      inventaire après décès; Pourtour-Saint-Gervais (rue du); Boucher, Marie-Madeleine; Marinier, Jacques
    - Inventaire après décès: Pourez, Marie-Anne-Angélique. Henry, Jean-François (veuve). Faubourg-Saint-Martin (rue du), n° 20., 24 avril 1813
      inventaire après décès; Faubourg-Saint-Martin (rue du); Pourez, Marie-Anne-Angélique; Henry, Jean-François
    - Inventaire après décès de Sébastienne-Adélaïde Focher ou Faucher, veuve en premières noces de Alexis Nicolas Goulet, et épouse en secondes de Jean-Baptiste-François Berger, marchand épicier. Sainte-Croix-d'Antin (rue), n° 11., 28 juin 1813
      inventaire après décès; Sainte-Croix-Chaussée-d'Antin (rue); Focher, Sébastienne Adélaïde; Faucher, Sébastienne-Adélaïde; Berger, Jean-Baptiste-François; Goulet, Alexis-Nicolas; commerçant
    - Inventaire après décès: Froidevaux de Noirmont, Louis-Martin. Jougne (Doubs)., 16 août 1813
      inventaire après décès; Jougne (Doubs); Froidevaux de Noirmont, Louis-Martin
    - Inventaire après décès: Berger, Louis. boulanger (ancien). Helvetius (rue), n° 66., 23 août 1813
      inventaire après décès; Helvétius (rue); Berger, Louis; boulanger
    - Inventaire après décès: Tournier, Lazare. Randier, Jean (épouse). employé. Petits-Pères (passage des), n° 3., 23 septembre 1813
      inventaire après décès; Petits-Pères (passage des); Tournier, Lazare; Randier, Jean
    - Inventaire après décès: Jousseaume, Marie-Marguerite. Drulhe, Jean-André-Pascal (veuve). Vieux-Colombier (rue du), n° 5., 19 novembre 1813
      inventaire après décès; Vieux-Colombier (rue du); Jousseaume, Marie-Marguerite; Drulhe, Jean-André-Pascal
    - Inventaire après décès: Guiter, Julien-Honoré-Emmanuel. Commissaire des guerres. Krasnoié (Russie)., 9 décembre 1813
      inventaire après décès; Guiter, Julien-Honoré-Emmanuel; commissaire des guerres (Ancien Régime)
    - Inventaire après décès: Mouchelet, Pierre-Charles. intendant de la reine de Naples., 15 décembre 1813
      inventaire après décès; Naples (Italie); Mouchelet, Pierre Charles; secrétaire
    - Inventaire après décès: Desquinemar, Marie-Antoinette-Thaïs. Salle-au-Comte (rue), n° 12., 1er février 1814
      inventaire après décès; Salle-au-Comte (rue); Desquinemar, Marie-Antoinette-Thaïs
    - Inventaire après décès: Marty, Louis-Auguste. Vins (marchand de). Saint-Martin (rue), n° 191., 3 février 1814
      inventaire après décès; Saint-Martin (rue); Marty, Louis-Auguste; commerçant
    - Inventaire après décès: Bequet, Pierre. Mont-Blanc (rue du), n° 28., 28 février 1814
      inventaire après décès; Mont-Blanc (rue du); Bequet, Pierre
    - Inventaire après décès: Kamp, Marie-Elisabeth. Souel, Hubert (veuve). Chaillot (rue de), n° 99., 11 mai 1814
      inventaire après décès; Chaillot (rue de); Kamp, Marie-Elisabeth; Souel, Hubert
    - Inventaire après décès: Thery, Louise. Cherche-Midi (rue du), n° 11., 9 juin 1814
      inventaire après décès; Cherche-Midi (rue du); Thery, Louise
    - Inventaire après décès: Lebrun, Marie-Rosalie. Vaysse, Jean-François-Régis (épouse). Inspecteur des postes. Enfer (rue d'), n° 14., 23 juin 1814
      inventaire après décès; Enfer (rue d'); Lebrun, Marie-Rosalie; Vaysse, Jean-François-Régis; inspecteur
    - Inventaire après décès: Muzelle, Marie-Albine. Prunier, Pierre (épouse). scieur de long (maître). Saint-Dominique-du-Gros-Caillou (rue), n° 57., 14 juillet 1814
      inventaire après décès; Saint-Dominique-du-Gros-Caillou (rue); Muzelle, Marie-Albine; Prunier, Pierre; menuisier
    - Inventaire après décès: Lesage, Nicolas. épicier (marchand). Maire (rue au), n° 61., 20 juillet 1814
      inventaire après décès; Maire (rue au); Lesage, Nicolas; commerçant
    - Inventaire après décès: Leray, André-Nicolas. chapelier. Neuve des-Petits-Champs (rue), n° 7., 2 août 1814
      inventaire après décès; Neuve-des-Petits-Champs (rue); Leray, André-Nicolas; fabricant d'accessoires vestimentaires
    - Inventaire après décès: Lemaitre, Julie. Passerieux dit Labesse, Aubin (épouse). tailleur. Montmartre (rue), n° 12., 2 septembre 1814
      inventaire après décès; Montmartre (rue); Lemaitre, Julie; Passerieux dit Labesse, Aubin; Labesse (Aubin Passerieux dit); tailleur d'habits
    - Inventaire après décès: Hacquin, Marie-Marguerite. Leboeuf, Didier (épouse). rentier. Ménétriers (rue des), n° 22., 13 septembre 1814
      inventaire après décès; Ménétriers (rue des); Hacquin, Marie-Marguerite; Leboeuf, Didier
    - Inventaire après décès: Chapeau, Sacré-Barthélemy-Gabriel. négociant. Harlay au Marais (rue du), n° 6., 14 septembre 1814
      inventaire après décès; Harlay-au-Marais (rue de); Chapeau, Sacré-Barthélemy-Gabriel; négociant
    - Inventaire après décès de Anne Louveau Dacé, veuve en premières noces de Jacques Poisson, et en seconde de Louis Bernard Ducoudray Briere. Jean-Pain-Mollet (rue), au coin de la rue Saint-Bon., 15 octobre 1814
      inventaire après décès; Jean-Pain-Mollet (rue); Saint-Bon (rue); Louveau Dacé, Anne; Ducoudray Briere, Louis-Bernard; Poisson, Jacques
    - Inventaire après décès: Jacque, Jeanne-Marie-Alexis. Rouselet, Nicolas-Toussaint (épouse). graveur sur bois. Faubourg-Saint-Antoine (rue du), n° 215., 2 novembre 1814
      inventaire après décès; Faubourg-Saint-Antoine (rue du); Jacque, Jeanne-Marie-Alexis; Rouselet, Nicolas-Toussaint; graveur
    - Inventaire après décès: Durant, Jean-Baptiste-Charles. carabinier de la 2ème Compagnie du 2ème bataillon des carabiniers. Maubert (place), n° 17., 29 novembre 1814
      inventaire après décès; Maubert (place); Durant, Jean-Baptiste-Charles
    - Inventaire après décès: Charpentier, Jeanne-Louise. Nerly, Pierre-César (épouse). ancien capitaine et chevalier de Saint-Louis. Sonneries (rue des), n° 10., 1er décembre 1814
      inventaire après décès; Sonneries (rue des); Charpentier, Jeanne-Louise; Nerly, Pierre-César
    - Inventaire après décès: Dollé, Marie-Geneviève. Menetrier, Jean-Nicolas (épouse). Vins (marchand de). Neuve-Saint-Martin (rue), n° 4., 14 décembre 1814
      inventaire après décès; Neuve-Saint-Martin (rue); Dollé, Marie-Geneviève; Menetrier, Jean-Nicolas; commerçant
    - Inventaire après décès de Marie-Anne-Hélène Geste, veuve en 1ères noces de Jean Baptiste Louis Poichot, épouse de Louis François de Paule Hochard, perruquier. Jean de-l'Epine (rue), n° 8., 4 avril 1815
      inventaire après décès; Jean-de-l'Epine (rue); Geste, Marie-Anne-Hélène; Hochard, Louis-François-de-Paule; Poichot, Jean-Baptiste Louis; coiffeur
    - Inventaire après décès: Denis, Marie-Madeleine-Rosalie. Loiseau, Laurent-Olivier-Joseph (veuve). employé à la bibliothèque de l'Arsenal. Arsenal (rue de l'), bibliothèque., 5 avril 1815
      inventaire après décès; Arsenal (rue de l'); Denis, Marie-Madeleine-Rosalie; Loiseau, Laurent-Olivier-Joseph
    - Inventaire après décès: Lechevalier, Louis-Pierre-François. prêtre. Auteuil., 8 mai 1815
      inventaire après décès; Auteuil (ancienne commune); Lechevalier, Louis-Pierre-François; prêtre
    - Inventaire après décès: Laurent, Françoise. Pacot, Jean (épouse). linge (marchand de). Deux-Ecus (rue des), n° 46., 26 mai 1815
      inventaire après décès; Deux-Ecus (rue des); Laurent, Françoise; Pacot, Jean; teinturier blanchisseur
    - Inventaire après décès: Lacroix, Marie-Thérèse. Dubois, Jacques-Joseph (veuve). rentier. Belleville (rue de), n° 278., 3 juin 1815
      inventaire après décès; Belleville (rue de); Lacroix, Marie-Thérèse; Dubois, Jacques-Joseph
    - Inventaire après décès: Segond, Alexandre-Joseph. négociant. Fossés-Montmartre (rue des), n° 27., 22 juin 1815
      inventaire après décès; Fossés-Montmartre (rue des); Segond, Alexandre-Joseph; négociant
    - Inventaire après décès: Tixier, Jean-Gabriel. employé (ancien). Orléans-au-Marais (rue d'), n° 8., 5 juillet 1815
      inventaire après décès; Orléans-au-Marais (rue d'); Tixier, Jean-Gabriel
    - Inventaire après décès: Chaude, Louis. Pussay (Seine-et-Oise)., 28 septembre 1815
      inventaire après décès; Pussay (Essonne); Chaude, Louis
    - Inventaire après décès: Perrelle, Madeleine-Sophie. Auger, Charles-Antoine (épouse). perruquier et mercier (marchand). La Michodière (rue de), n° 12., 17 octobre 1815
      inventaire après décès; La-Michodière (rue de); Perrelle, Madeleine-Sophie; Auger, Charles-Antoine; commerçant; coiffeur
    - Inventaire après décès: Dufour, Aimée-Angélique. Combe Brassard, Jean-Isaac-Suzanne (épouse). adjudant commandant et officier de la Légion d'honneur. Neuve Saint Eustache (rue), n° 27., 26 octobre 1815
      inventaire après décès; Neuve-Saint-Eustache (rue); Dufour, Aimée-Angélique; Combe Brassard, Jean-Isaac-Suzanne; officier (armée)
    - Inventaire après décès: Leterrier, Eloi-François. menuisier (garçon). Coutures-Saint-Gervais (rue des), n° 6., 31 octobre 1815
      inventaire après décès; Coutures-Saint-Gervais (rue des); Leterrier, Eloi-François; menuisier
    - Inventaire après décès: Deshayes, Louis-Guillaume. pensionnaire de l'Etat. Guénégaud (rue), n° 7., 30 novembre 1815
      inventaire après décès; Guénégaud (rue); Deshayes, Louis-Guillaume
    - Inventaire après décès: Durand, Marie-Gabrielle. Bijuduval, Casimir-Antoine (épouse). employé au ministère de la guerre. Hautefeuille (rue), n° 5., 21 décembre 1815
      inventaire après décès; Hautefeuille (rue); Durand, Marie-Gabrielle; Bijuduval, Casimir-Antoine; fonctionnaire
    - Inventaire après décès: Decan, François-Augustin. bijoutier., 8 janvier 1816
      inventaire après décès; Decan, François-Augustin; orfèvre
    - Inventaire après décès: Chesnel, Jacques-Marie-Philippe. Vins (marchand de). Ponceau (rue du), n° 16., 30 janvier 1816
      inventaire après décès; Ponceau (rue du); Chesnel, Jacques-Marie-Philippe; commerçant
    - Inventaire après décès: Binda, Jean-Baptiste. baromètre (fabricant de). Saint-Honoré (rue), n° 90., 14 mai 1816
      inventaire après décès; Saint-Honoré (rue); Binda, Jean-Baptiste
    - Inventaire après décès: Roulier, Alexandre-Stanislas. Vaugirard (rue de), n° 75., 22 mai 1816
      inventaire après décès; Vaugirard (rue de); Roulier, Alexandre-Stanislas
    - Inventaire après décès: Lefebvre, Marie-Marguerite. Lacodre, François (épouse). organiste. Mortellerie (rue de la), n° 151., 6 juin 1816
      inventaire après décès; Mortellerie (rue de la); Lefebvre, Marie-Marguerite; Lacodre, François; musicien
    - Inventaire après décès: Lannes, Edouard-Toussaint-Jean. garde du corps du roi (ancien). Lepelletier (rue)., 2 août 1816
      inventaire après décès; Le-Peletier (rue); Lannes, Edouard-Toussaint-Jean; militaire
    - Inventaire après décès: Gérard, Nicolas-Jacques. sellier. Gravilliers (rue des), n° 7., 12 août 1816
      inventaire après décès; Gravilliers (rue des); Gérard, Nicolas-Jacques; sellier
    - Inventaire après décès: Legougeux, Jean-Jacques. limonadier (ancien). Petit-Bac (rue du), n° 18., 10 octobre 1816
      inventaire après décès; Petit-Bac (rue du); Legougeux, Jean-Jacques; restaurateur
    - Inventaire après décès: Foucault, Jean-François-Antoine. rôtisseur (ancien). Huchette (rue de la), n° 6., 16 novembre 1816
      inventaire après décès; Huchette (rue de la); Foucault, Jean-François-Antoine; cuisinier
    - Inventaire après décès: Grenin, Mathieu. avocat. Jacob (rue), n° 5., 7 décembre 1816
      inventaire après décès; Jacob (rue); Grenin, Mathieu; avocat
    - Inventaire après décès: Godde, Pierre-Jean. limonadier. Cordonnerie (rue de la), n° 1, aux Halles., 21 février 1817
      inventaire après décès; Cordonnerie (rue de la); Godde, Pierre-Jean; restaurateur
    - Inventaire après décès: Lambert, Louise-Françoise-Scholastique. Colonia, Jean-Louis (épouse). tapissier. Petites-Ecuries (rue des), n° 37., 29 mars 1817
      inventaire après décès; Petites-Ecuries (rue des); Lambert, Louise-Françoise-Scholastique; Colonia, Jean-Louis; tapissier
    - Inventaire après décès: Posnel, Louise-Suzanne. Parizot, François-Antoine (veuve). conseiller référendaire à la Cour des comptes. Orléans (quai d'), n° 30, île-Saint-Louis., 8 mai 1817
      inventaire après décès; Orléans (quai d'); Posnel, Louise-Suzanne; Parizot, François-Antoine; magistrat
    - Inventaire après décès: Bechet, Louis. garçon de bureau au ministère de la guerre (ancien). Bourbon (rue de), n° 6, hospice de la charité., 13 mai 1817
      inventaire après décès; Bourbon (rue de); Charité (hôpital de la); Bechet, Louis
    - Inventaire après décès: Jarnet, Marianne-Elisabeth. Neuve des-Petits-Champs (rue), n° 31., 14 juin 1817
      inventaire après décès; Neuve-des-Petits-Champs (rue); Jarnet, Marianne-Elisabeth
    - Inventaire après décès de Claude Piot, et de Anne Elisabeth Françoise Odelin, son épouse, décédés à Versailles, rue de Noailles, n° 12, dans le courant du mois de mai 1817., 21 juin 1817
      inventaire après décès; Versailles (Yvelines); Piot, Claude; Odelin, Anne Elisabeth Françoise
    - Inventaire après décès: Perron, Michel-Jean. employé au trésor royal. Grands-Augustins (quai des), n° 37., 17 juillet 1817
      inventaire après décès; Grands-Augustins (quai des); Perron, Michel-Jean; fonctionnaire
    - Inventaire après décès: Franiatte, Marie-Claude-Clairette. Langlois, Simon-Théodore (épouse). épicier (marchand). Dragon (rue du), n° 42., 2 août 1817
      inventaire après décès; Dragon (rue du); Franiatte, Marie-Claude-Clairette; Langlois, Simon-Théodore; commerçant
    - Inventaire après décès: Ribaud, Jacques. rentier. Anjou Saint Honoré (rue d'), n° 45., 14 août 1817
      inventaire après décès; Anjou-Saint-Honoré (rue d'); Ribaud, Jacques
    - Inventaire après décès: Belzunce, Armand-Jean-Alexandre (comte de )., 3 novembre 1817
      inventaire après décès; Belzunce, Armand-Jean-Alexandre de
    - Inventaire après décès: Pannetier, François. brigadier invalide. Invalides (hôtel des)., 19 décembre 1817
      inventaire après décès; Invalides (hôtel des); Pannetier, François; militaire du rang
    - Inventaire après décès: Lamy, François. cocher. Bellefond (rue de), n° 14, hospice Beaujon., 10 janvier 1818
      inventaire après décès; Beaujon (hôpital); Bellefond (rue de); Lamy, François; conducteur de véhicules
    - Inventaire après décès: Chaudé, Alexandrine-Victoire. Dumaine, Nicolas-Eugène (épouse). épicier (marchand). Ecole (place de l'), n° 5., 12 janvier 1818
      inventaire après décès; Ecole (place de l'); Chaudé, Alexandrine-Victoire; Dumaine, Nicolas-Eugène; commerçant
    - Inventaire après décès: Bastard, Jeanne-Catherine-Eulalie. Lane, François-Honoré (épouse). bijoutier (marchand). Gravilliers (rue des), n° 7., 2 mars 1818
      inventaire après décès; Gravilliers (rue des); Bastard, Jeanne-Catherine-Eulalie; Lane, François-Honoré; orfèvre
    - Inventaire après décès: Haublet, Madeleine. Faucheur, Pierre (épouse). orfèvre. Vieille-du-Temple (rue), n° 116., 7 mars 1818
      inventaire après décès; Vieille-du-Temple (rue); Haublet, Madeleine; Faucheur, Pierre; orfèvre
    - Inventaire après décès: Kerhorre, Marie-Amante-Michelle de. Miollis, Honoré-Gabriel-Henri de (épouse). préfet du Finistère (ancien). Saint-Pol-de-Léon (Finistère)., 13 mars 1818
      inventaire après décès; Saint-Pol-de-Léon (Finistère); Kerhorre, Marie-Amante-Michelle de; Miollis, Honoré-Gabriel-Henri de; préfet
    - Inventaire après décès: Lefevre, Joséphine-Françoise. décédée à Nogent, demeurant rue des Petits-Augustins, n° 17., 18 mars 1818
      inventaire après décès; Petits-Augustins (rue des); Lefevre, Joséphine-Françoise
    - Inventaire après décès: Signon, Anne-Madeleine. Barbier, Pierre-Eugène-Joseph (veuve). Neuve des-Petits-Champs (rue), n° 93., 21 mai 1818
      inventaire après décès; Neuve-des-Petits-Champs (rue); Signon, Anne-Madeleine; Barbier, Pierre-Eugène-Joseph
    - Inventaire après décès: Piot, Marie-Françoise. Godde, Pierre-Jean (veuve). Cordonnerie (rue de la), n° 1, aux Halles., 29 mai 1818
      inventaire après décès; Cordonnerie (rue de la); Piot, Marie-Françoise; Godde, Pierre-Jean
    - Inventaire après décès: Johé, Nicolas. Monnaie (rue de la), n° 16., 30 mai 1818
      inventaire après décès; Monnaie (rue de la); Johé, Nicolas
    - Inventaire après décès: Deschamps, Antoine-François-Marie. chef de bureau au ministère de la guerre. Voltaire (quai), n° 3, hôtel de la Briffe., 16 juin 1818
      inventaire après décès; Briffe (hôtel de la); Voltaire (quai); Deschamps, Antoine François Marie
    - Inventaire après décès: Butte, Marie-Jeanne. Montleart, Louis-Jean (comte de) (veuve). Neuve-Saint-Gilles (rue), n° 6., 17 juin 1818
      inventaire après décès; Saint-Gilles (rue); Butte, Marie-Jeanne; Montleart, Louis-Jean (comte de)
    - Inventaire après décès: Harel, Jean-Joseph. maître d'hôtel de la princesse Poniatowska. Saint-Florentin (rue), n° 7., 6 juillet 1818
      inventaire après décès; Saint-Florentin (rue); Saint-Florentin (rue); Harel, Jean-Joseph; Poniatowska (princesse); maître d'hôtel
    - Inventaire après décès: Perron, Pierre-Antoine. peintre en voitures. Fleurus (rue de), n° 13, Faubourg Saint-Germain., 17 juillet 1818
      inventaire après décès; Fleurus (rue de); Perron, Pierre-Antoine; peintre
    - Inventaire après décès: Paillon, Joseph. fruitier (marchand). Neuve des-Petits-Champs (rue), n° 38., 24 juillet 1818
      inventaire après décès; Neuve-des-Petits-Champs (rue); Paillon, Joseph; commerçant
    - Inventaire après décès: Pernet, Jean-François. directeur des hôpitaux (ancien). Bons-Enfants (rue des), n° 32., 29 août 1818
      inventaire après décès; Bons-Enfants (rue des); Pernet, Jean-François; administrateur
    - Inventaire après décès: Macagno, Jacques-Philippe-Vincent. valet de chambre de la princesse Poniatowska. Saint-Florentin (rue), n° 7., 11 septembre 1818
      inventaire après décès; Saint-Florentin (rue); Macagno, Jacques-Philippe-Vincent; Poniatowska (princesse); employé de maison
    - Inventaire après décès de Marie-Geneviève Girault, veuve en 1ères noces de Léonard Joseph Derré, et 2es de François Chatelain, demeurant rue Saintonge, n° 38., 15 octobre 1818
      inventaire après décès; Saintonge (rue de); Girault, Marie-Geneviève; Chatelain, François; Derré, Léonard-Joseph
    - Inventaire après décès: Tainturrier, Joseph. boulanger. Moineaux (rue des), n° 9., 26 octobre 1818
      inventaire après décès; Moineaux (rue des); Tainturrier, Joseph; boulanger
    - Inventaire après décès: Gastebois, Michel. Saint-Germain-l'Auxerrois (rue), n° 43., 30 novembre 1818
      inventaire après décès; Saint-Germain-l'Auxerrois (rue); Gastebois, Michel
    - Inventaire après décès: Riquet, Louise-Pierrette. Gastebois, Guillaume (épouse). Prêtres-Saint-Germain-l'Auxerrois (rue des), n° 6., 4 décembre 1818
      inventaire après décès; Prêtres-Saint-Germain-l'Auxerrois (rue des); Riquet, Louise-Pierrette; Gastebois, Guillaume
    - Inventaire après décès: Haldon, Angélique-Marthe. Sinet, Louis-Constant (épouse). Pastourelle (rue), n° 22., 10 décembre 1818
      inventaire après décès; Pastourelle (rue); Haldon, Angélique-Marthe; Sinet, Louis-Constant
    - Inventaire après décès: Asselin, Jacques-Michel. Gracieuse (rue), n° 8., 12 décembre 1818
      inventaire après décès; Gracieuse (rue); Asselin, Jacques-Michel
    - Inventaire après décès: Drouhin, Nicolas. Prouvaires (rue des), n° 8., 19 décembre 1818
      inventaire après décès; Prouvaires (rue des); Drouhin, Nicolas
    - Inventaire après décès: Maloigne, Marie-Marguerite. Neuve des-Petits-Champs (rue), n° 52., 4 janvier 1819
      inventaire après décès; Neuve-des-Petits-Champs (rue); Maloigne, Marie-Marguerite
    - Inventaire après décès: Randier, Jean. Faubourg-Montmartre (rue du), n° 62., 7 janvier 1819
      inventaire après décès; Faubourg-Montmartre (rue du); Randier, Jean
    - Inventaire après décès: Roussel, Nicolas-Médéric., 25 janvier 1819
      inventaire après décès; Roussel, Nicolas-Médéric
    - Inventaire après décès de Didier Cortois vicomte de Charnailles, à la requête de Rose Alexandrine de Pierrepont, sa veuve, demeurant rue Saint-Georges, n° 32., 4 mars 1819
      inventaire après décès; Saint-Georges (rue); Cortois de Charnailles, Didier (vicomte); Pierrepont, Rose Alexandrine
    - Inventaire après décès: Larcher, Françoise. Dublot, Jacques (épouse). inspecteur de la loterie royale. Marché-Saint-Honoré (rue du), n° 27., 24 mars 1819
      inventaire après décès; Marché-Saint-Honoré (rue du); Larcher, Françoise; Dublot, Jacques; inspecteur
    - Inventaire après décès de Pierre-Charles-Ambroise Delacourt, chevalier de Saint Louis, chef de bataillon à l'hôtel royal des Invalides y demeurant., 3 avril 1819
      inventaire après décès; Invalides (hôtel des); Delacourt, Pierre-Charles-Ambroise
    - Inventaire après décès: Morin, Victoire-Euphrasie. domestique chez Monsieur Royer. Saint-André des-Arts (rue), n° 41., 5 avril 1819
      inventaire après décès; Saint-André-des-Arts (rue); Morin, Victoire-Euphrasie; Royer, M.; employé de maison
    - Inventaire après décès de Thomas Jolivet de Laverronniere, épicier (marchand). Mont-Saint-Hilaire (rue du), n° 18. A la requête de Marie Louise Catherine Ernest, sa veuve., 15 avril 1819